【裁判字號】    92,裁,732
【裁判日期】    920605
【裁判案由】    入出境
【裁判全文】
最  高  行  政  法  院  裁  定                    九十二年度裁字第七三二號
    上  訴  人  甲○○
    被 上訴 人  財政部
    代  表  人  林  全
右當事人間因入出境事件，上訴人對於中華民國九十一年四月十日臺北高等行政法院
九十年度訴字第四七二六號判決，提起上訴，本院裁定如左：
    主  文
上訴駁回。
上訴審訴訟費用由上訴人負擔。
    理  由
一、按對於高等行政法院判決上訴，非以其違背法令為理由，不得為之，行政訴訟法
    第二百四十二條定有明文。是對於高等行政法院判決上訴，若未具體說明原判決
    違背何項法令、不適用法規或如何適用不當之具體情事，即非主張原判決違背法
    令以為上訴理由，其上訴不應准許。
二、原審以：本件上訴人滯欠八十九年度土地增值稅額、滯納金及利息合計八、一四
    一、一八四元，其金額既已達限制欠稅人或欠稅營利事業負責人出境實施辦法第
    二條第三項所定限制出境之金額標準，則高雄縣政府稅捐稽徵處據以依稅捐稽徵
    法第二十四條第三項規定，以九十年二月五日九十高縣稅法字第○○一二一三四
    號函報請被上訴人以九十年二月十三日台財稅字第○九○○○○七三九七號函請
    內政部警政署入出境管理局限制上訴人出境，經核並無不合。按「限制欠稅人或
    欠稅營利事業負責人出境實施辦法」係依據稅捐稽徵法第二十四條第三項及關稅
    法第二十五條之一第三項之授權所訂定，其第二條第一項之規定，並未逾越上開
    法律授權之目的及範圍，上開辦法為確保稅收，增進公共利益所必要，與憲法尚
    無牴觸，業經司法院釋字第三四五號解釋在案。至有無限制出境之必要，事屬行
    政機關之裁量權，被上訴人因其欠稅金額高達八百餘萬元，因而認有在行政訴訟
    確定前予以限制出境之必要，並無逾越權限或濫用權力，則被上訴人之處分自屬
    合法。為其判斷基礎，據以駁回上訴人於原審之訴。上訴意旨略謂：上訴人與高
    雄縣政府稅捐稽徵處間土地增值稅行政訴訟事件尚未確定，被上訴人即對上訴人
    處分禁止出國，且限制出境之依據是其自行頒訂之行政規則「限制欠稅人或欠稅
    營利事業負責人出境實施辦法」，顯然違反法律保留原則云云。經查上開上訴意
    旨，業據上訴人於原審提出主張，並經原判決敘明其不採之心證理由在案，茲上
    訴人復以同一事由提起本件上訴，僅泛稱有上訴之事由，並未具體說明原判決有
    違背何項法令、不適用法規或如何適用不當之具體情事，即非主張原判決違背法
    令，依首開規定及說明，其上訴為不合法，應予駁回。
三、依行政訴訟法第二百四十九條第一項前段、第一百零四條、民事訴訟法第九十五
    條、第七十八條，裁定如主文。
中    華    民    國    九十二      年      六        月       五       日
                    最 高 行 政 法 院  第 二 庭
                                審 判 長 法  官      陳  石  獅
                                         法  官      吳  明  鴻
                                         法  官      彭  鳳  至
                                         法  官      高  啟  燦
                                         法  官      黃  合  文
右  正  本  證  明  與  原  本  無  異
                                         法院書記官  蘇  金  全
中    華    民    國    九十二      年      六        月      十二      日


司法院資訊處製作；財團法人民間司法改革基金會備份。
